# 三无投资取得的股票股利

提问人：tao-tian 时间：2016-10-29 14:08:11
请教陈版：对于三无投资，按照成本法计量，被投资单位每年分配的股票股利，投资单位是否不应该做账务处理？

回答人：chenyiwei
三无投资的被投资企业分配的股票股利，投资方不做账务处理。

提问人：dengfengru 时间：2016-11-01 17:41:51
问个小白问题，啥是三无投资啊？

回答人：chenyiwei
投资方对被投资方无控制、无共同控制、无重大影响。